臺灣新竹地方法院刑事判決　　　　　　　100年度易字第130號
公　訴　人　臺灣新竹地方法院檢察署檢察官
被　　　告　劉宗義
上列被告因竊盜案件，經檢察官提起公訴（100年度偵字第3787
號），被告於本院準備程序進行中，就被訴事實為有罪之陳述，
本院依簡式審判程序判決如下：
    主  文
劉宗義犯攜帶兇器竊盜罪，累犯，處有期徒刑柒月。扣案之鉗子
壹支、銼刀壹支、美工刀片壹片、手電筒壹支及手套壹雙均沒收
。
    事  實
一、劉宗義前因竊盜案件，經本院以98年度審易字第523 號判處
    應執行有期徒刑10月，上訴後，經臺灣高等法院以98年度上
    易字第3080號上訴駁回確定後，甫於民國100年2月21日執行
    完畢釋放出監，詎猶不知悔改，意圖為自己不法之所有，於
    100年4月9日4時許，攜帶客觀上足供兇器使用之鉗子、銼刀
    1 支以及美工刀片1 片等物，侵入林志鴻所有之新竹縣竹東
    鎮○○路○ 段421 巷旁倉庫，竊取林志鴻之紅色銅線15捆、
    灰色電線、一般電線各1 捆、水龍頭1 組以及鐮刀1 支等財
    物得手，於同日4 時45分許欲以自備之手推車搬運離去之際
    ，為林志鴻之胞姐林瑞竹發覺，致電外甥李杰倫在中興路2
    段421 巷旁空地予以逮捕，再報警到場當場扣得鉗子1 支、
    銼刀1 支、美工刀片1 片以及手電筒1 支、手套1 雙，以及
    上開遭竊之紅色銅線15捆、灰色電線、一般電線各1 捆、水
    龍頭1 組（遭竊物品價值共約新臺幣3000元，均已發還）等
    物，始悉上情。
二、案經新竹縣政府警察局竹東分局報告臺灣新竹地方法院檢察
    署檢察官偵查起訴。
    理  由
一、本件被告所犯加重竊盜罪，非死刑、無期徒刑、最輕本刑為
    3 年以上有期徒刑之罪，被告於本院準備程序進行中，就被
    訴事實為有罪之陳述，經本院認合於刑事訴訟法第273條之1
    之規定，裁定進行簡式審判程序，合先敘明。
二、訊據被告劉宗義於警詢、偵訊及本院審理中均坦承不諱，核
    與證人林瑞竹、李杰倫於警詢中證述情節相符，並有新竹縣
    政府警察局竹東分局扣押筆錄、扣押物品目錄表以及扣案物
    品照片在卷可稽，此外，有鉗子1 支、銼刀1 支、美工刀片
    1 片以及手電筒1 支及手套1 雙等扣案可佐，被告自白有與
    之相符證據佐證之，可認被告之自白與事實相符，本件事證
    明確，被告所犯加重竊盜犯行堪以認定，自應依法論科。
三、論罪科刑：
（一）按刑法第321條第1項第3 款之攜帶兇器竊盜罪，係以行為
      人攜帶兇器竊盜為其加重條件，此所謂兇器，其種類並無
      限制，凡客觀上足以對人之生命、身體、安全構成威脅，
      具有危險性之兇器均屬之，且祇須行竊時攜帶此種具有危
      險性之兇器為已足，並不以攜帶之初有行兇之意圖為必要
      （最高法院79年臺上字第5253號判例意旨參照）。查被告
      持供竊盜使用之鉗子、挫刀、美工刀片均係金屬製品，質
      地堅硬，客觀上足對人之生命、身體、安全構成威脅，具
      有危險性，為刑法第321 條第1 項第3 款所稱之兇器無疑
      。核被告所為，係犯刑法第321 條第1 項第3 款之攜帶兇
      器竊盜罪。
（二）被告有如犯罪事實欄所載之前案紀錄，有台灣高等法院被
      告前案紀錄表在卷可按，其受有期徒刑之執行完畢後，5
      年以內故意再犯本件有期徒刑以上之罪，為累犯，依刑法
      第47條第1項之規定加重其刑。
（三）爰審酌被告不思以正當方式謀生，僅因貪圖不法利益，即
      竊取他人物品，顯然欠缺法治觀念，所為侵害他人財產法
      益，且係以攜帶兇器之方式為之，危害社會治安，行為甚
      不足取，惟其犯後坦承犯行，尚有悔意，暨審酌被告已屆
      60歲，家中有一名外籍配偶、二個稚齡小孩（分別為國小
      四年級、國小二年級）待其扶養，本次因家中經濟陷於困
      境，一時失慮方才觸犯刑法，以及本次被告所竊得物品已
      由被害人領回（見100 年度偵字第3787號偵查卷第21頁之
      贓物認領保管單1 紙），且被害人於警詢中表明不欲追究
      （見100年度偵字第3787號偵查卷第13 頁）等一切情狀，
      量處如主文所示之刑，以示懲儆。
（四）扣案之鉗子1 支、銼刀1 支、美工刀片1 片、手電筒1 支
      及手套1 雙等，為被告所有，且分別為供遂行本件竊盜或
      預備供犯罪所用之工具，業據被告供承在卷（見本院卷第
      21頁），爰依刑法第38條第1 項第2 款規定宣告沒收。
據上論斷，應依刑事訴訟法第273條之1第1 項、第299條第1項前
段，刑法第321條第1項第3款、第47條第1項、第38條第1項第2款
，判決如主文。
本案經檢察官邱宇謙到庭執行職務。
中    華    民    國   100    年    5     月    12    日
                  刑事刑五庭  法  官  李毓華
以上正本證明與原本無異。
如不服本判決應於收受本判決後10日內向本院提出上訴書狀，上
訴書狀應敘述具體理由。上訴書狀未敘述上訴理由者，應於上訴
期間屆滿後20日內補提理由書狀於本院( 均須按他造當事人之人
數附繕本 )「切勿逕送上級法院」。
中    華    民    國   100    年    5     月    12    日
                              書記官  陳美利
附錄本案論罪科刑法條全文：
中華民國刑法第321條
犯竊盜罪而有下列情形之一者，處6月以上、5年以下有期徒刑，
得併科新臺幣10萬元以下罰金：
一、侵入住宅或有人居住之建築物、船艦或隱匿其內而犯之者。
二、毀越門扇、牆垣或其他安全設備而犯之者。
三、攜帶兇器而犯之者。
四、結夥三人以上而犯之者。
五、乘火災、水災或其他災害之際而犯之者。
六、在車站、埠頭、航空站或其他供水、陸、空公眾運輸之舟、
    車、航空機內而犯之者。
前項之未遂犯罰之。